【裁判字號】    99,撤緩,64
【裁判日期】    991220
【裁判案由】    聲請撤銷緩刑
【裁判全文】
臺灣苗栗地方法院刑事裁定              99年度撤緩字第64號
聲  請  人  臺灣苗栗地方法院檢察署檢察官
受  刑  人  蔡忠翰
上列聲請人因受刑人犯竊盜案件（臺灣臺中地方法院99年度中簡
上字第1084號），聲請撤銷緩刑之宣告（99年度執聲字第781 號
），本院裁定如下：
    主  文
蔡忠翰之緩刑宣告撤銷。
    理  由
一、聲請意旨略以：受刑人蔡忠翰因犯竊盜案件，經臺灣臺中地
    方法院以98年度中簡字第3101號刑事簡易判決（偵查案號：
    臺灣臺中地方法院檢察署98年度偵字第18828 號）判處拘役
    50日，嗣受刑人之父代為上訴，經臺灣臺中地方法院以98年
    度中簡字第1084號刑事判決駁回上訴，並諭知緩刑2 年，於
    98年12月31日確定在案；乃於緩刑期前即98年12月21日及同
    月22日更犯2 次竊盜罪，經臺灣臺中地方法院於99年7 月19
    日以99年度中簡字第2137號刑事簡易判決各處有期徒刑6 月
    ，應執行有期徒刑10月，於99年8 月16日確定，足認原宣告
    之緩刑難收其預期效果，而有執行刑罰之必要；核該受刑人
    所為，已合於刑法第75條之1 第1 項第1 款所定撤銷緩刑宣
    告之原因，爰依刑事訴訟法第476 條之規定，聲請撤銷其緩
    刑之宣告等語。
二、按緩刑之宣告應撤銷者，由受刑人所在地或其最後住所地之
    地方法院檢察官聲請該法院裁定之，刑事訴訟法第476 條規
    定甚明。次按受緩刑之宣告，於緩刑前因故意犯他罪，而在
    緩刑期內受6 月以下有期徒刑、拘役或罰金之宣告確定，足
    認原宣告之緩刑難收其預期效果，而有執行刑罰之必要者，
    得撤銷其宣告；前開撤銷之聲請，於判決確定後6 月以內為
    之，刑法第75條第2 項、第75條之1 第1 項第1 款及第2 項
    分別定有明文。而緩刑宣告是否得撤銷，除須符合刑法第75
    條之1 第1 項各款之要件外，本條項並採裁量撤銷主義，賦
    予法院撤銷與否之權限，特於第1 項規定實質要件為「足認
    原宣告之緩刑難收其預期效果，而有執行刑罰之必要」，供
    作審認之標準。亦即於上揭「得」撤銷緩刑之情形，法官應
    依職權本於合目的性之裁量，妥適審酌被告所犯前後數罪間
    ，關於法益侵害之性質、再犯之原因、違反法規範之情節是
    否重大、被告主觀犯意所顯現之惡性及其反社會性等情，是
    否已使前案原為促使惡性輕微之被告或偶發犯、初犯改過自
    新而宣告之緩刑，已難收其預期之效果，而確有執行刑罰之
    必要。
三、查臺灣臺中地方法院99年度中簡字第2137號刑事簡易判決係
    於99年8 月16日確定，此有上開判決書之正本及臺灣高等法
    院被告前案紀錄表在卷可稽，而聲請人係於99年12月15日向
    本院提出本件聲請，亦有卷附聲請書上本院收文章戳可憑。
    又受刑人於聲請人為本件聲請時之住所地在苗栗縣苑裡鎮客
    庄里22鄰客庄75之23號3 樓之2 ，復有其個人基本資料查詢
    結果1 紙附卷可參，是本院就上開撤銷緩刑之聲請，自得加
    以審究，先予敘明。
四、經查：
（一）受刑人蔡忠翰前因犯竊盜案件（下稱前案），經臺灣臺中
      地方法院以98年度中簡字第3101號刑事簡易判決（偵查案
      號：臺灣臺中地方法院檢察署98年度偵字第18828 號）判
      處拘役50日，如易科罰金，以新臺幣1 千元折算1 日；嗣
      受刑人之父代為上訴，經臺灣臺中地方法院以98年度中簡
      字第1084號刑事判決駁回上訴，並諭知緩刑2 年，於98年
      12月31日確定在案；乃於緩刑前即98年12月21日及同月22
      日更犯2 次竊盜罪（下稱後案），經臺灣臺中地方法院於
      99年7 月19日以99年度中簡字第2137號刑事簡易判決各處
      有期徒刑6 月，如易科罰金，以新臺幣1 千元折算1 日，
      應執行有期徒刑10月，如易科罰金，以新臺幣1 千元折算
      1 日，於99年8 月16日確定等情，有上開判決書及臺灣高
      等法院被告前案紀錄表各1 份在卷足佐。是受刑人有於緩
      刑前故意犯他罪，而在緩刑期內受6 月以下有期徒刑之宣
      告確定乙節，堪予認定。
（二）本院審酌受刑人所犯前、後2 案之犯罪態樣、罪質、侵害
      法益均相同，且其後案之犯罪時間係在前案起訴之後，前
      後2 案之犯罪時間亦僅相隔不到5 個月，可見被告並未因
      前案發生後遭警究辦及為檢追訴而生警惕、悔悟之心，實
      難謂受刑人僅係一時失慮而偶罹刑典。又受刑人於緩刑期
      前另犯2 次竊盜案件，顯然對觸犯刑事法律並非單一偶犯
      ，且屢犯罪質相同之竊盜罪，所犯後2 案竊盜罪之犯罪時
      間密接（一為98年12月21日、一為98年12月22日），顯見
      其法治觀念薄弱，且自身反省能力不足，確未能藉由前開
      緩刑宣告以達成自我警惕之效果，足見前案以受刑人「經
      此偵審程序之教訓及刑之諭知，當知所警惕，信無再犯之
      虞」而予以宣告之緩刑已難收其預期效果，而有執行刑罰
      之必要。故本件與刑法第75條之1 第1 項第1 款之規定相
      符，聲請人之聲請核屬允當，應予准許，爰裁定撤銷受刑
      人緩刑之宣告。
五、據上論斷，應依刑事訴訟法第476 條，裁定如主文。
中    華    民    國    99    年    12    月    20    日
                 刑事第一庭  法  官   周靜妮
以上正本與原本無異。
如不服本裁定應於送達後5 日內向本院提出抗告狀。
                             書記官   巫  穎
中    華    民    國    99    年    12    月    20    日

司法院資訊處製作；財團法人民間司法改革基金會備份。
